【裁判字號】    97,訴,757
【裁判日期】    970317
【裁判案由】    毒品危害防制條例
【裁判全文】
臺灣高雄地方法院刑事判決               97年度訴字第757號
公  訴  人  臺灣高雄地方法院檢察署檢察官
被      告  甲○○
上列被告因違反毒品危害防制條例案件，經檢察官提起公訴（96
年度毒偵字第10441 號），被告於本院準備程序中為有罪陳述，
經合議庭裁定由受命法官依簡式審判程序獨任審理，本院判決如
下：
    主  文
甲○○施用第一級毒品，累犯，處有期徒刑玖月。
    事  實
一、甲○○前因施用毒品案件，經本院以民國94年度毒聲字第10
    94號裁定令入勒戒處所施以觀察、勒戒後，認無繼續施用毒
    品傾向，於94年6 月27日執行完畢釋放出所，並經臺灣高雄
    方法院檢察署檢察官以94年度毒偵字第3110號為不起訴處分
    確定；復嗣因違反毒品危害防制條例案件，經本院以95年度
    訴字第794 號判處有期徒刑1 年確定，入監服刑後，甫於96
    年7 月6 日縮刑期滿執行完畢；詎其明知海洛因業經公告列
    為毒品危害防制條例第2 條第2 項第1 款所定之第一級毒品
    ，不得非法持有、施用，仍未戒絕毒癮，而於上開觀察、勒
    戒執行完畢釋放後5 年內，復基於施用第一級毒品海洛因之
    犯意，於96年10月23日晚上9 時許，在其位於高雄縣美濃鎮
    ○○里○○街74號之住處，以海洛因摻水放入針筒再靜脈注
    射之方式，施用第一級毒品海洛因1 次，嗣於96年10月25日
    上午11時30分許，因另案為警查獲，經其同意採尿送驗，結
    果呈嗎啡陽性反應，始悉上情。
二、案經屏東縣政府警察局里港分局報請臺灣高雄地方法院檢察
    署檢察官偵查起訴。
    理  由
壹、程序方面：
    按本件被告甲○○所犯係死刑、無期徒刑、最輕本刑為3 年
    以上有期徒刑以外之罪，其於準備程序就被訴事實為有罪之
    陳述，經本院告知簡式審判程序之旨，並聽取其與檢察官之
    意見後，本院認無不得或不宜改依簡式審判程序進行之情事
    ，依刑事訴訟法第273 條之1 第1 項規定，裁定進行簡式審
    判程序。又本件卷內之物證、書證等證據，依同法第273 條
    之2 規定，不受第159 條第1 項關於傳聞法則規定之限制，
    依法均有證據能力，合先敘明。
貳、實體方面：
一、訊據被告甲○○對於上揭犯罪事實於本院審理時坦承不諱，
    且為警將被告之尿液送驗結果，係呈嗎啡陽性反應，此有正
    修科技大學超微量研究科技中心96年11月8 日R00-0000-000
    號檢驗報告1 份附卷可稽，足認被告上開自白確與事實相符
    ，洵堪採為論罪科刑之依據。又被告前因施用毒品案件，經
    本院以94年度毒聲字第1094號裁定令入勒戒處所施以觀察、
    勒戒後，認無繼續施用毒品傾向，於94年6 月27日執行完畢
    釋放出所，並經臺灣高雄方法院檢察署檢察官以94年度毒偵
    字第3110號為不起訴處分確定等情，有本院院內索引卡紀錄
    表報表、臺灣高等法院被告前案紀錄表、被告刑案資料查註
    紀錄表各1 份在卷可稽，足證被告於上開觀察、勒戒執行完
    畢釋放後5 年內，再犯本件施用毒品罪，是公訴人予以追訴
    ，並無不合。另查：海洛因施用入人體後水解還原成嗎啡，
    再循嗎啡之代謝方式排出體外，業據行政院衛生署藥物食品
    檢驗局73藥檢壹字第030221號函說明綦詳，且依醫學臨床實
    驗及根據英國藥學會出版Isolation and Indentification
    of Drugs乙書第293 頁載明：海洛因經注射入人體後，在體
    內迅速水解成6Monoacety Imorphine，再緩緩繼續水解成嗎
    啡，然後再循嗎啡之代謝方式排出，同書第431 至432 頁並
    載有：嗎啡經注射入人體後，約百分之50以上於8 小時內自
    尿中排出，至24小時排出約百分之90，但48小時後仍有微量
    可檢出等語。準此而論，被告為遭查獲之尿液經送驗結果，
    呈嗎啡陽性反應，顯見被告確有施用第一級毒品海洛因之犯
    行甚明。故此，本件事證明確，被告犯行洵堪認定。
二、查海洛因係毒品危害防制條例第2 條第2 項第1 款所明定之
    第一級毒品，核被告所為係犯毒品危害防制條例第10條第1
    項之施用第一級毒品罪。被告持有第一級毒品之行為已為其
    施用之高度行為所吸收，不另論罪。又被告有如事實欄所載
    之前科，而於96年7 月6 日縮刑期滿執行完畢之事實，有臺
    灣高等法院被告前案紀錄表可按，是其5 年以內故意再犯本
    件有期徒刑以上之罪，為累犯，依刑法第47條第1 項規定加
    重其刑。爰審酌被告前曾因施用毒品案件經觀察、勒戒，本
    應徹底戒除毒癮，不料其竟仍繼續施用毒品，已如上述，顯
    見其並無戒除毒害之決心，本不宜寬貸，惟念其犯後坦承犯
    行，且施用毒品乃自戕一己之身體健康，並具有病患性人格
    之特質，其行為本身對社會所造成之危害並非直接、鉅大等
    一切情狀，量處如主文所示之刑。
據上論斷，應依刑事訴訟法第273 條之1 第1 項、299 條第1 項
前段，毒品危害防制條例第10條第1 項，刑法第11條前段、第47
條第1 項，判決如主文。
本案檢察官劉慕珊到庭執行職務。
中    華    民    國    97    年    3     月    17    日
                  刑事第四庭  法  官  王參和
以上正本證明與原本無異。
如不服本判決應於收受本判決後10日內向本院提出上訴書狀，並
應敘述具體理由，如未敘述上訴理由者，應於上訴期間屆滿後20
日內補提理由書狀於本院（均須按他造當事人之人數附繕本）「
切勿逕送上級法院」。
中    華    民    國    97    年    3     月    17    日
                              書記官  陳惠玲
附錄本案判決論罪科刑法條：
毒品危害防制條例第10條第1項
施用第一級毒品者，處6月以上5年以下有期徒刑。


司法院資訊處製作；財團法人民間司法改革基金會備份。
